【裁判字號】    98,台抗,464
【裁判日期】    980618
【裁判案由】    行使優先購買權聲明異議
【裁判全文】
最高法院民事裁定              九十八年度台抗字第四六四號
再 抗告 人  甲○○
            乙○○
共      同
代  理  人  林開福律師
            李美玉律師
上列再抗告人因與相對人丙○○間行使優先購買權聲明異議事件
，對於中華民國九十八年三月三十日台灣高等法院台中分院裁定
（九十八年度抗字第一四八號），提起再抗告，本院裁定如下：
    主  文
再抗告駁回。
再抗告程序費用由再抗告人負擔。
    理  由
按對於抗告法院所為抗告有無理由之裁定再為抗告，僅得以其適
用法規顯有錯誤為理由，此觀民事訴訟法第四百八十六條第四項
之規定自明。所謂適用法規顯有錯誤，係指原第二審裁判之內容
就其取捨證據所確定之事實，適用法規顯有錯誤而言。查本件再
抗告人向台灣台中地方法院民事執行處（下稱台中地院）聲明異
議，請求將通知相對人繳足價金與核發權利移轉證書與相對人之
執行程序撤銷，並通知地政事務所將相對人就坐落台中市○○區
○○段一四二地號、一四三地號土地及其上同段二三六建號建物
全部於民國九十四年九月十二日之所有權移轉登記塗銷，使系爭
房地回復為債務人所有，但仍處於查封狀態，並准由再抗告人依
原得標內容，繳足價金，取得系爭房地一節，為台中地院裁定駁
回。再抗告人不服該裁定，提起抗告。原法院以：再抗告人主張
相對人於原執行程序中，優先承買系爭房地之權利，業經判決不
存在確定在案等情，固據提出台中地院九十四年度重訴字第三七
六號、原法院九十六年度重上字第五一號、本院九十七年度台上
字第一二○○號民事判決正本，附台中地院執行卷第二宗可稽。
惟相對人係於九十四年七月十二日繳清承買價金，原執行法院嗣
於九十四年八月二十三日核發權利移轉證書予相對人，再抗告人
雖於九十七年七月十七日、同年八月十五日分別提出民事聲請狀
與民事陳述意見狀請求撤銷准相對人優先購買之執行程序。再抗
告人顯係於拍賣執行程序終結後，始向原執行之台中地院聲明異
議，自不應予准許。且再抗告人前曾主張相對人無優先承買權而
向台中地院提出異議，亦經本院九十六年度台抗字第三五二號裁
定以本件強制執行程序業已終結，而予以駁回確定在案。至台灣
高等法院八十六年度抗字第一二六四號裁定所指情形，係於執行
程序終結前所為；辦理強制執行事件應行注意事項第五十六條第
七項、最高法院三十年上字第二二○三號判例意旨，則指第三人
對執行標的主張所有權並經確認之情形，皆與本件情形尚有不同
，均難逕以比附援引。從而再抗告人聲請撤銷准相對人優先購買
之執行程序，核與撤銷要件不符等詞，因而駁回其抗告，經核並
無適用法規顯有錯誤之情形。再抗告人再執陳詞，指摘原裁定不
當，均核與適用法規是否顯有錯誤無涉，其提起再抗告，不合民
事訴訟法第四百八十六條第四項規定之要件，本件再抗告難謂為
合法。
據上論結，本件再抗告為不合法。依強制執行法第三十條之一、
民事訴訟法第四百九十五條之一第二項、第四百八十一條、第四
百四十四條第一項、第九十五條、第七十八條、第八十五條第一
項，裁定如主文。
中    華    民    國  九十八  年    六    月   十八   日
                      最高法院民事第七庭
                          審判長法官  劉  福  聲
                                法官  鄭  玉  山
                                法官  袁  靜  文
                                法官  葉  勝  利
                                法官  高  孟  焄
      本件正本證明與原本無異
                                      書  記  官
中    華    民    國  九十八  年    六    月   三十   日
                                                      Ｑ


司法院資訊處製作；財團法人民間司法改革基金會備份。
